臺灣臺南地方法院刑事判決　　　　　　　 96年度訴字第902號
公　訴　人　臺灣臺南地方法院檢察署檢察官
被　　　告　己○○
選任辯護人　徐美玉律師
　　　　　　蔡弘琳律師
　　　　　　蔡進欽律師
被　　　告　丙○○原名王伯乾.
選任辯護人　蕭麗琍律師
被　　　告　林承達原名林南隆.
選任辯護人　蔡進欽律師
　　　　　　蔡弘琳律師
　　　　　　徐美玉律師
被　　　告　庚○○
選任辯護人　李慧千律師
被　　　告　戊○○
選任辯護人　李慧千律師
被　　　告　丁○○
選任辯護人　施旭錦律師
被　　　告　乙○○
選任辯護人　蔡淑文律師
上列被告因偽造文書等案件，經檢察官提起公訴（九十五年度偵
字第一二六四八號、九十六年度偵字第二七○二號）後，當庭言
詞聲請改依協商程序而為判決，本院合議庭裁定由受命法官獨任
進行認罪協商程序，判決如下：
    主  文
己○○、林承達、庚○○、戊○○共同行使公務員明知不實之事
項，而登載於職務上所掌之公文書，足以生損害於他人，處有期
徒刑貳年，減為有期徒刑壹年，緩刑伍年。己○○、林承達、庚○○、戊○○應賠償甲○○新臺幣貳仟萬元，退還辛○○退股金
新臺幣伍佰萬元，己○○、林承達並應各支付公益團體新臺幣伍
拾萬元，庚○○、戊○○各支付公益團體新臺幣貳拾萬元。
丁○○共同行使公務員明知不實之事項，而登載於職務上所掌之
公文書，足以生損害於他人，處有期徒刑拾月，減為有期徒刑伍
月。緩刑參年。並應以書面向甲○○及辛○○道歉。
丙○○共同行使公務員明知不實之事項，而登載於職務上所掌之
公文書，足以生損害於他人，處有期徒刑貳年，減為有期徒刑壹
年，緩刑伍年。並應支付公益團體新臺幣肆拾萬元。
乙○○共同行使公務員明知不實之事項，而登載於職務上所掌之
公文書，足以生損害於他人，處有期徒刑貳年，減為有期徒刑壹
年，緩刑伍年。並應支付公益團體新臺幣伍拾萬元。
    犯罪事實及理由
一、犯罪事實及證據：本件上開被告被訴之犯罪事實及證據，除
    增列被告於本院準備程序時自白犯罪外，其餘犯罪事實及證
    據均引用起訴書之記載（如附件）。
二、上開被告已認罪，且經檢察官與被告於審判外達成協商之合
    意，其合意內容分述如下（見本院卷第二五○頁）：
（一）、被告己○○、林承達、庚○○、戊○○四人，應賠償告
        訴人甲○○新臺幣兩千萬元，退還被害人辛○○退股金
    　　新臺幣五百萬元，且己○○、林承達各支付公益團體新
      　台幣五十萬元，庚○○、戊○○各支付公益團體新臺幣
        二十萬元。請求對被告四人均宣告有期徒刑兩年，緩刑
        五年。
（二）、被告丁○○應以書面向告訴人甲○○及被害人辛○○道
        歉，請求對丁○○宣告有期徒刑十個月、緩刑三年。
（三）、被告丙○○應支付公益團體新臺幣四十萬元，請求對丙○○宣告有期徒刑兩年，緩刑五年。
（四）、被告乙○○應支付公益團體新臺幣五十萬元，請求對乙○○宣告有期徒刑兩年，緩刑五年。
　　經查：上開協商合意並無刑事訴訟法第四百五十五條之四第
  　一項所列情形，檢察官聲請改依協商程序而為判決，本院爰
    不經言詞辯論，於協商合意範圍內為協商判決。
三、按被告行為後，刑法部分條文業於九十四年一月七日經立法
    院三讀修正，而經總統於九十四年二月二日公布並於九十五
    年七月一日施行，而新修正之刑法第二條第一項規定：「行
    為後法律有變更者，適用行為時之法律。但行為後之法律有
    利於行為人者，適用最有利於行為人之法律。」，而該法係
    規範行為後法律變更所生新舊法律比較之準據法，於新法施
    行後，即應逕用該條為「從舊從輕」之比較；且本次法律變
    更，比較時應就罪刑有關之共犯、未遂犯、想像競合犯、牽
    連犯、連續犯、結合犯，以及累犯加重、自首減輕暨其他法
    定加減原因（如身分加減）與加減例等一切情形，綜其全部
    罪刑之結果而為比較（最高法院九十五年五月二十三日九十
    五年度第八次刑庭會議決議參照），茲經比較共同正犯、牽
    連犯等與本案相關連之新舊法比較後，其最後應適用最有利
    之法條，均詳如後述據上論斷欄所載。次按犯罪在中華民國
    九十六年四月二十四日以前者，除本條例另有規定外，依下
    列規定減刑：二、有期徒刑、拘役或罰金，減其刑期或金額
    二分之一；依本條例應減刑之罪，未經判決確定者，於裁判
    時，減其宣告刑，依前項規定裁判時，應於判決主文同時諭
    知其宣告刑及減得之刑，中華民國九十六年罪犯減刑條例第
    二條第一項第三款、第七條分別定有明文。查本件被告犯罪
    時間在民國九十六年四月二十四日以前，合於減刑條件，爰
    依前開規定，減其宣告刑二分之一，惟被告丁○○所犯屬最
    重本刑七年以下有期徒刑，依法本不得諭知易科罰金折算標
    準，自無再依上開減刑條例諭知易科罰金之折算標準，附此
    敘明。
四、依刑事訴訟法第四百五十五條之四第二項、第四百五十五條
    之八、第四百五十五條之十一第二項、第四百五十四條，刑
    法第二條第一項本文、但書、修正前刑法第二十八條、刑法
    第二百十六條、第二百十三條、第一百六十九條第一項、第
    一百六十八條、第三十一條第一項、修正前刑法第五十五條
    後段，刑法第七十四條第一項第一款、第二項第一款、第三
    款、第五款，中華民國九十六年罪犯減刑條例第二條第一項
    第三款、第七條，判決如主文。
五、本判決除有刑事訴訟法第四百五十五條之四第一項第一款、
    第二款、第四款、第六款、第七款所定情形之一，或違反同
    條第二項規定者外，不得上訴。
六、如有上開得上訴之情形，得自收受判決送達之日起十日內，
    向本院提出上訴書狀，上訴於第二審法院。
中　　華　　民　　國　　96　　年　　9 　　月　　29　　日
　　　　　　　　　刑事第四庭    法　官　黃翰義
以上正本證明與原本無異。
本判決除有刑事訴訟法第四百五十五條之四第一項第一款、第二
款、第四款、第六款、第七款所定情形之一，或違反同條第二項
規定者外，不得上訴。
  　　　　　　　　　　　　　　　書記官　王麗鈞
中　　華　　民　　國　　96　　年　　9 　　月　　29　　日
中華民國刑法第216條
（行使偽造變造或登載不實之文書罪）
行使第210條至第215條之文書者，依偽造、變造文書或登載不實
事項或使登載不實事項之規定處斷。
中華民國刑法第213條
（公文書不實登載罪）
公務員明知為不實之事項，而登載於職務上所掌之公文書，足以
生損害於公眾或他人者，處1年以上7年以下有期徒刑。
中華民國刑法第169條
（誣告罪）
意圖他人受刑事或懲戒處分，向該管公務員誣告者，處7年以下
有期徒刑。
意圖他人受刑事或懲戒處分，而偽造、變造證據，或使用偽造、
變造之證據者，亦同。
中華民國刑法第168條
（偽證罪）
於執行審判職務之公署審判時或於檢察官偵查時，證人、鑑定人
、通譯於案情有重要關係之事項，供前或供後具結，而為虛偽陳
述者，處7年以下有期徒刑。
